【裁判字號】    97,訴,3286
【裁判日期】    971127
【裁判案由】    違反槍砲彈藥刀械管制條例
【裁判全文】
臺灣臺中地方法院刑事判決              97年度訴字第3286號
公  訴  人  臺灣臺中地方法院檢察署檢察官
被      告  丙○○
指定辯護人  本院公設辯護人  乙○○
上列被告因違反槍砲彈藥刀械管制條例案件，經檢察官提起公訴
（97年度偵字第14543號），本院判決如下：
    主    文
丙○○未經許可，持有可發射金屬具有殺傷力之氣體動力式長槍
，累犯，處有期徒刑壹年貳月，併科罰金新臺幣拾萬元，罰金如
易服勞役，以新臺幣壹仟元折算壹日。扣案之可發射金屬具有殺
傷力之氣體動力式長槍壹支（含瓦斯鋼瓶貳瓶、中顆鋼珠壹盒，
槍枝管制編號0000000000號）沒收。
    犯罪事實
一、丙○○曾於民國93年間，因竊盜案件經臺灣苗栗地方法院於
    94年5月5日，以 94年度苗簡字第60號，判處有期徒刑6月確
    定，於94年6月7日易科罰金執行完畢。詎丙○○猶不知悛悔
    警惕，明知可發射金屬具有殺傷力之氣體動力式長槍，為槍
    砲彈藥刀械管制條例所列管禁止持有之物，未經主管機關許
    可，不得持有之，竟基於未經許可，持有可發射金屬具有殺
    傷力之氣體動力式長槍的犯意，於96年3、4月間某日，在臺
    中市○○街某生存遊戲店，以新臺幣（下同）1000元的代價
    ，購買可發射金屬具有殺傷力之氣體動力式長槍 1支（含瓦
    斯鋼瓶2瓶），再以 99元的代價，購買搭配上開長槍使用之
    中顆鋼珠 1盒，而未經許可，持有可發射金屬具有殺傷力之
    氣體動力式長槍 1支（含瓦斯鋼瓶2瓶、中顆鋼珠1盒），並
    將之藏放在臺中縣大安鄉○○街16號住處。嗣因丙○○與友
    人李智斌於97年6月9日16時30分許，在臺中縣外埔鄉○○路
    178號前，為警查獲正在施用第3級毒品愷他命，而警方風聞
    與丙○○同夥之友人中有人持有槍枝，遂詢問丙○○是否持
    有槍枝，丙○○在警方發覺其持有上開可發射金屬具有殺傷
    力之氣體動力式長槍 1支（含瓦斯鋼瓶2瓶、中顆鋼珠1盒）
    前向警方自首，並在警方取得其同意，於同日22時30分許，
    前往臺中縣大安鄉○○街16號住處執行搜索時，向警方報繳
    上開槍枝，因而查獲上情。
二、案經臺中縣警察局大甲分局報告臺灣臺中地方法院檢察署檢
    察官偵查起訴。
    理    由
一、證據能力部分：
（一）按刑事訴訟法第206條第1項規定：「鑑定之經過及其結果
      ，應命鑑定人以言詞或書面報告」，又法院或檢察官囑託
      相當之機關鑑定，準用第206條第1項之規定，同法第 208
      條第 1項亦有明文規定，是鑑定報告之內容應包括鑑定經
      過及其結果。若法院或檢察官囑託鑑定機關為鑑定時，受
      囑託之鑑定機關已將鑑定經過及結果詳載於鑑定報告，或
      雖與法定記載要件不符，然經法院或檢察官命受囑託機關
      補正後，業經受囑託機關詳為補正，或經實施鑑定之人以
      言詞詳為報告或說明，即已具備證據資格，而有證據能力
      。本案引用之內政部警政署刑事警察局 97年7月11日刑鑑
      字第0970091641號槍彈鑑定書，業經該局就送檢證物、檢
      驗方法及檢驗結果詳為記載，上開鑑驗報告既已符合法定
      記載要件，而具備證據資格，自有證據能力。
（二）除法律另有規定外，實施刑事訴訟程序之公務員因違背法
      定程序取得之證據，其有無證據能力之認定，應審酌人權
      保障及公共利益之均衡維護，刑事訴訟法第158之4定有明
      文。惟本案所引用之非供述證據，並無證據證明係實施刑
      事訴訟程序之公務員違背法定程序所取得，自應認均具有
      證據能力。
二、認定犯罪事實之證據及理由部分：
    上揭事實，迭據被告丙○○於警詢、檢察官偵訊中及本院審
    理時坦承不諱。此外，並有可發射金屬具有殺傷力之氣體動
    力式長槍 1支（含瓦斯鋼瓶2瓶、中顆鋼珠1盒，槍枝管制編
    號0000000000號）扣案可資佐證。上開氣體動力式長槍，經
    送內政部警政署刑事警察局以檢視法、性能檢驗法及動能測
    試法鑑驗結果：（一）送鑑鋼珠均係金屬彈丸；（二）送鑑
    長槍 1枝（槍枝管制編號0000000000號），認係氣體動力式
    槍枝，以小型高壓氣體鋼瓶或外接高壓鋼瓶內氣體為發射動
    力，經以金屬彈丸測試3次，其中彈丸（直徑0.8mm、重量2.
    1g）最大發射速度為157公尺/秒，計算其動能為25焦耳，換
    算其單位面積動能為 51焦耳/平方公分；（三）送鑑瓦斯鋼
    瓶 2瓶，認均係外接式高壓氣體鋼瓶。而殺傷力的定義：依
    據司法院秘書長81.6.11秘台廳(二)字第06985號函釋示：殺傷
    力的標準為在最具威力的適當距離，以彈丸可穿入人體皮肉
    層之動能為基準。殺傷力的相關數據：(一)依日本科學警察之
    研究結果，彈丸單位面積動能達 20焦耳/平方公分，則足以
    穿入人體皮肉層。(二)本局對活豬作射擊測試結果，彈丸單位
    面積動能達 24焦耳/平方公分，則足以穿入豬隻皮肉層。(三)
    美國軍醫總署定義：彈丸撞擊動能達58呎磅（約78.6焦耳）
    ，則足以使人喪失戰鬥能力等情，有該局 97年7月11日刑鑑
    字第0970091641號槍彈鑑定書在卷可稽，足認被告持有上開
    氣體動力式長槍確實具有殺傷力。本案事證明確，被告犯行
    洵堪認定。
三、論罪科刑部分：
（一）論罪部分：核被告丙○○所為，係犯槍砲彈藥刀械管制條
      例第8條第4項之未經許可，持有可發射金屬具有殺傷力之
      氣體動力式長槍罪，公訴意旨認定被告係持有同條項之空
      氣槍，然扣案之氣體動力式長槍（同屬玩具空氣長槍）實
      係槍砲彈藥刀械管制條例規定之「其他可發射金屬或子彈
      具有殺傷力之各式槍砲」等情，業經本院於另案函詢內政
      部答覆明確，有內政部94年5月18日內授警字第094010062
      8號、94年6月24日內授警字第0940004550號函在卷可證，
      公訴意旨上開認定，容有未洽，惟並未涉及變更起訴法條
      之問題，附此說明。被告曾於93年間，因竊盜案件經臺灣
      苗栗地方法院於94年5月5日，以94年度苗簡字第60號，判
      處有期徒刑 6月確定，於94年6月7日易科罰金執行完畢等
      情，有臺灣高等法院被告前案紀錄表附卷可稽，被告前受
      有期徒刑執行完畢， 5年以內再故意犯本件有期徒刑以上
      之罪，為累犯，爰依刑法第 47條第1項規定加重其刑。被
      告係因與友人李智斌於97年6月9日16時30分許，在臺中縣
      外埔鄉○○路178號前，為警查獲正在施用第3級毒品愷他
      命，而警方風聞與被告同夥之友人中有人持有槍枝，遂詢
      問被告是否持有槍枝，被告在警方發覺其持有上開可發射
      金屬具有殺傷力之氣體動力式長槍1支（含瓦斯鋼瓶2瓶、
      中顆鋼珠 1盒）前向警方自首，並在警方取得其同意，於
      同日22時30分許，帶同警方前往臺中縣大安鄉○○街16號
      住處執行搜索，並由被告自動取出上開槍枝交予警方扣案
      等情，業據證人即警員甲○○於本院審理時證述明確，被
      告符合槍砲彈藥刀械管制條例第 18條第1項自首並報繳槍
      枝之條件，爰依該條項之規定減輕其刑，並依刑法第66條
      但書之規定，減輕其刑至3分之2，被告同有加重減輕之事
      由，依刑法第 71條第1項規定，先加後減之。被告已有竊
      盜罪之刑事前案紀錄，且於 5年以再故意犯本件有期徒刑
      以上之罪，而符合累犯之加重條件等情，業如前述，足認
      被告品行不佳，是被告雖符合自首報繳槍枝之條件，然不
      宜免除其刑，附此說明。
（二）科刑部分：爰審酌被告丙○○已有竊盜罪之刑事前案紀錄
      ，堪認其品行不佳，並斟酌被告持有可發射金屬具有殺傷
      力之氣體動力式長槍，固危害社會秩序及安全，然其並未
      持以作為犯罪使用，所生危害尚非甚鉅及被告犯後坦承犯
      行，頗具悔意等一切情狀，量處如主文所示之刑，併就所
      處罰金刑部分，諭知易服勞役之折算標準，以資懲儆。扣
      案之可發射金屬具有殺傷力之氣體動力式長槍 1支（含瓦
      斯鋼瓶2瓶、中顆鋼珠1盒，槍枝管制編號0000000000號）
      ，係屬違禁物，爰依刑法第38條第1項第1款之規定宣告沒
      收。至於同時在臺中縣大安鄉○○街16號扣案之另支氣體
      動力式槍枝（含瓦斯外接器 1個、小顆鋼珠1盒）1支及大
      顆鋼珠 2顆，並無積極證據證明屬槍砲彈藥刀械管制條例
      列管之違禁物，且與本案犯罪無關，爰不為沒收之諭知，
      附此說明。
據上論斷，應依刑事訴訟法第299條第1項前段，槍砲彈藥刀械管
制條例第8條第4項、第18條第1項，刑法第11條、第47條第1項、
第66條但書、第42條第3項、第38條第1項第1款，判決如主文。
中    華    民    國    97    年    11    月    27    日
                  刑事第十三庭  審判長法  官  李  秋  娟
                                      法  官  許  月  馨
                                      法  官  陳  得  利
以上正本證明與原本無異。
如不服本判決應於收受判決後10日內向本院提出上訴書狀，並應
敘述具體理由；其未敘述上訴理由者，應於上訴期間屆滿後20日
內向本院補提理由書（均須按他造當事人之人數附繕本）「切勿
逕送上級法院」。
                                      書記官  鐘  麗  芳
中    華    民    國    97    年    11    月    27    日
附錄本案論罪科刑法條全文：
槍砲彈藥刀械管制條例第8條
未經許可，製造、販賣或運輸鋼筆槍、瓦斯槍、麻醉槍、獵槍、
空氣槍或第4條第1項第1款所定其他可發射金屬或子彈具有殺傷
力之各式槍砲者，處無期徒刑或5年以上有期徒刑，併科新臺幣
1000萬元以下罰金。
未經許可，轉讓、出租或出借前項所列槍枝者，處5年以上有期
徒刑，併科新臺幣1000萬元以下罰金。
意圖供自己或他人犯罪之用，而犯前2項之罪者，處無期徒刑或
7年以上有期徒刑，併科新臺幣1000萬元以下罰金。
未經許可，持有、寄藏或意圖販賣而陳列第1項所列槍枝者，處
3年以上10年以下有期徒刑，併科新臺幣700萬元以下罰金。
第1項至第3項之未遂犯罰之。


司法院資訊處製作；財團法人民間司法改革基金會備份。
